臺灣雲林地方法院刑事判決　　　　　　　　　　　　　九十三年度訴緝字第四四號
　　公　訴　人　臺灣雲林地方法院檢察署檢察官
　　被　　　告　乙○○
右列被告因違反毒品危害防制條例案件，經檢察官提起公訴（九十二年度毒偵字第九
○四、九九一號），被告於準備程序進行中就被訴事實為有罪之陳述，由本院合議庭
裁定以簡式審判程序審理，判決如左：
    主  文
乙○○施用第一級毒品，累犯，處有期徒刑拾月。又施用第二級毒品，累犯，處有期
徒刑柒月。應執行有期徒刑壹年肆月。
    事  實
一、乙○○前於民國八十三年間因煙毒案件，經法院判處有期徒刑三年二月確定，經
    送監執行，自八十四年十月十七日刑期起算，指揮書執畢日期為八十七年十二月
    十六日；又於八十五年間因麻藥案件，經法院判處有期徒刑六月確定，經接續上
    開煙毒案件執行，自八十七年十二月十七日刑期起算，指揮書執畢日期為八十八
    年六月十六日，於八十六年六月十八日縮短刑期假釋出獄，並於八十八年五月九
    日假釋期滿，其未執行之刑，以已執行論。
二、乙○○又於八十九年間，因施用第二級毒品案件，經觀察、勒戒後，認有繼續施
    用毒品之傾向，為本院裁定令入戒治處所施以強制戒治，嗣因戒治成效經評定為
    合格，復經本院裁定停止戒治，所餘戒治期間付保護管束，於九十年四月三日釋
    放出所，惟乙○○於保護管束期間，因違反保護管束應遵守事項而情節重大，經
    本院撤銷停止戒治，並於九十年八月七日入所續行戒治，於九十一年二月十六日
    執行強制戒治期滿出所，並由臺灣雲林地方法院檢察署檢察官於九十一年二月二
    十五日以九十一年度戒毒偵字第一八號不起訴處分確定。詎乙○○仍不知悛悔，
    未戒除毒癮，於前開強制戒治執行完畢釋放後五年內，(一)基於施用第一級毒品之
    犯意，於九十二年六月九日採尿前回溯三日內之某時，在其雲林縣古坑鄉○○村
    ○○○路二六號住處，以將第一級毒品海洛因摻入香菸內點燃吸食之方式，施用
    第一級毒品海洛因一次，嗣經警於九十二年六月九日強制採尿送驗，呈「嗎啡陽
    性」反應；(二)另基於施用第二級毒品之犯意，於九十二年八月二十二日採尿前回
    溯四日內之某時，在雲林縣古坑鄉○道路旁，以用火燒烤玻璃吸食器內之第二級
    毒品甲基安非他命吸食其煙霧之方式，施用甲基安非他命一次。嗣因另案違反電
    業法案件，於九十二年八月二十一日經解送台灣雲林第二監獄執行，於翌日為獄
    方採尿送驗結果，呈「甲基安非他命陽性」反應而查悉上情。
三、案經雲林縣警察局斗南分局報請及台灣雲林第二監獄移送臺灣雲林地方法院檢察
    署檢察官偵查起訴。
    理  由
一、右揭事實，業據被告乙○○於本院審理時坦承不諱，且有列管毒品人口尿液檢體
    採集送驗紀錄表、檢體採收紀錄表、詮昕科技股份有限公司九十二年七月二十九
    日、九十二年九月十二日濫用藥物尿液檢驗報告各一份附卷可證，堪認被告之自
    白與事實相符。又被告前於八十九年間，因施用第二級毒品案件，經觀察、勒戒
    後，認有繼續施用毒品之傾向，為本院裁定令入戒治處所施以強制戒治，嗣因戒
    治成效經評定為合格，復經本院裁定停止戒治，所餘戒治期間付保護管束，於九
    十年四月三日釋放出所，惟乙○○於保護管束期間，因違反保護管束應遵守事項
    而情節重大，經本院撤銷停止戒治，並於九十年八月七日入所續行戒治，於九十
    一年二月十六日執行強制戒治期滿出所，並由臺灣雲林地方法院檢察署檢察官於
    九十一年二月二十五日以九十一年度戒毒偵字第一八號不起訴處分確定等情，有
    前開案號不起訴處分書、台灣高等法院被告全國前案紀錄表各一份在卷可參。本
    件事證明確，被告於前開強制戒治執行完畢釋放後五年內，再犯本件施用第一級
    、第二級毒品之犯行，均堪認定。
二、查被告行為後，新修正之毒品危害防制條例業已於九十三年一月九日施行（該條
    例早已於九十二年七月九日修正公布，依該條例第三十六條規定，自公布後六個
    月施行），關於初犯施用第一級或第二級毒品，經觀察勒戒後，認有繼續施用毒
    品傾向，而為法院裁定令入戒治處所施以強制戒治期滿，並經檢察官不起訴處分
    後，再犯施用第一級或第二級毒品之罪者，依修正前毒品危害防制條例第二十三
    條第二項前段及修正後毒品危害防制條例第二十三條第二項規定，檢察官均得依
    法追訴，因此無論是依照修正前或修正後之規定，本案均得由檢察官依法追訴並
    由法院依法審判。再者，關於施用第一級毒品之刑罰規定，不論條次、法定刑度
    均無變更，自無新舊法比較適用之問題。又海洛因為毒品危害防制條例第二條第
    二項第一款所列之第一級毒品，而甲基安非他命屬同項第二款所列之第二級毒品
    ，故核被告所為，係犯毒品危害防制條例第十條第一項之施用第一級毒品罪及同
    條第二項之施用第二級毒品罪。被告各次持有毒品進而施用，其持有之低度行為
    應為施用之高度行為所吸收，均不另論罪。被告所犯上開施用第一級毒品罪及施
    用第二級毒品罪二罪，犯意各別，罪名互異，應予分論併罰。再者，被告前於八
    十三年間因煙毒案件，經法院判處有期徒刑三年二月確定，經送監執行，自八十
    四年十月十七日刑期起算，指揮書執畢日期為八十七年十二月十六日；又於八十
    五年間因麻藥案件，經法院判處有期徒刑六月確定，經接續上開煙毒案件執行，
    自八十七年十二月十七日刑期起算，指揮書執畢日期為八十八年六月十六日，於
    八十六年六月十八日縮短刑期假釋出獄，並於八十八年五月九日假釋期滿，其未
    執行之刑，以已執行論，此有前開台灣高等法院被告全國前案紀錄表可按，其於
    五年以內再犯本件有期徒刑以上之罪，為累犯，應依刑法第四十七條之規定，加
    重其刑。爰審酌被告前有煙毒、麻藥、違反動產擔保交易法、電業法等前案紀錄
    ，素行不佳；且不思其正值壯年，竟長期耽溺於戕身之物，前經強制戒治後，仍
    未能戒除毒癮，藉詞基於好奇心理及心情不佳而再犯本件施用第一、二級毒品案
    件，顯見其對於毒品之依賴性甚高，自我把持控制之能力不佳，惟被告犯罪後尚
    能坦承犯行，態度良好，以及被告教育程度為國中肄業、業工等一切情狀，爰分
    別量處如主文所示之刑，並定其應執行之刑，以資警惕。
三、據上論結，應依刑事訴訟法第二百七十三條之一第一項、第二百九十九條第一項
    前段，毒品危害防制條例第十條第一項、第二項，刑法第十一條前段、第四十七
    條、第五十一條第五款，判決如主文。
本案經檢察官甲○○到庭執行職務。
中      華      民      國     九十四     年     一     月    三十一    日
                                        臺灣雲林地方法院刑事第五庭
                                            法  官  李明益
右正本證明與原本無異。
如不服本判決，應於判決送達後十日內向本院提出上訴狀( 應附繕本 )。
                                            書記官  莊正彬
中      華      民      國     九十四     年     一     月    三十一    日
附錄法條：毒品危害防制條例第十條第一項、第二項。
毒品危害防制條例第十條
施用第一級毒品者，處六月以上五年以下有期徒刑。
施用第二級毒品者，處三年以下有期徒刑。
